臺灣高等法院高雄分院刑事判決　　　　　　　　　 九十三年度上易字第五九五號
　　上　訴　人
　　即　被　告　甲○○
右上訴人因違反毒品危害防制條例案件，不服台灣高雄地方法院九十三年度易字第一
一七七號中華民國九十三年十月六日第一審判決（起訴案號：台灣高雄地方法院檢察
署九十三年度速偵字第六○九號），提起上訴，本院依簡式審判程序，判決如左：
    主  文
原判決撤銷。
甲○○連續施用第二級毒品，累犯，處有期徒刑陸月，如易科罰金，以參佰元折算壹
日。扣案之甲基安非他命壹包（驗後毛重零點陸公克）及殘留甲基安非他命之玻璃球
壹個均沒收銷燬之。
    事  實
一、甲○○於民國八十八年間，因施用毒品案件經法院裁定觀察勒戒，認無繼續施用
    毒品之傾向，由檢察官不起訴處分。於八十九年間再次觀察勒戒後，認有繼續施
    用毒品之傾向，除經法院判處有期徒刑四月外，另施以強制戒治。嗣於九十一年
    間，再因施用毒品案件，經原審法院判處有期徒刑六月，已於九十二年一月八日
    易科罰金執行完畢。仍不知悔改，基於施用第二級毒品之概括犯意，自九十三年
    三月間某日起至同年五月二十二日十八時許止，連續在其高雄市○○區○○街五
    十巷二十號住處內，以玻璃球加熱生煙之方式，約每周或半月一次，先後施用第
    二級毒品甲基安非他命多次。嗣於同年五月二十二日十八時二十分許，在高雄市
    苓雅區○○路與青年路口為警查獲，扣得其所有之甲基安非他命一包（毛重○點
    七公克，驗後毛重○點六公克）及殘留甲基安非他命之玻璃球一個。
二、案經高雄市政府警察局苓雅分局報請台灣高雄地方法院檢察署檢察官偵查起訴。
    理  由
一、認定事實所憑之證據－
（一）右開事實已經上訴人即被告甲○○坦白承認，本件為警查獲後所採集之尿液，
      經高雄市立凱旋醫院以免疫學分析法及氣相層析質譜儀分析法等方式檢驗結果
      ，呈有甲基安非他命陽性反應，此有該院煙毒尿液檢驗成績書、尿液採證代碼
      對照表附卷可稽。被告所持有疑似毒品之粉末晶體及玻璃球，已供承為其所有
      ，且經台灣高雄醫學大學附設中和紀念醫院鑑驗確呈甲基安非他命反應，亦有
      該院檢驗報告二份附卷足憑。是被告施用第二級毒品之自白，確與事實相符，
      足以採信。
（二）被告於八十八年間，因施用毒品案件經法院裁定觀察勒戒，認無繼續施用毒品
      之傾向，由檢察官不起訴處分。於八十九年間再次觀察勒戒後，認有繼續施用
      毒品之傾向，除經法院判處有期徒刑四月確定外，另施以強制戒治。於戒治期
      滿釋放後五年內再犯施用第二級毒品罪，自應依法論科。綜上所述，本案事證
      明確，被告犯行堪以認定。
二、論罪之理由－
（一）甲基安非他命係毒品危害防制條例第二條第二項第二款所定之第二級毒品，被
      告所為，係犯同條例第十條第二項之施用第二級毒品罪。其施用前或同時持有
      毒品之低度行為，為施用毒品之高度行為所吸收，不另論罪。被告先後多次施
      用甲基安非他命之犯行，時間緊接，所犯構成要件相同，顯係基於概括犯意反
      覆為之，應依連續犯之規定論以一罪，並加重其刑。而被告前因施用毒品案件
      ，甫於九十二年一月八日易科罰金執行完畢，已詳如前述，並有台灣高等法院
      被告全國前案紀錄表在卷足按，應依累犯之規定遞加重其刑。
（二）被告於警察機關偵辦時，主動供出施用毒品來源係向綽號「阿賓」購得，並據
      實提供「阿賓」之聯絡地址、電話，為警於九十三年五月二十五日十五時十分
      許，順利查獲販毒之人「莊太賓」，並報請檢察官偵查後以九十三年度偵字第
      一○四四八號提起公訴，刻由法院以九十三年度訴字第一八○五號審理中等情
      ，有卷附莊太賓之警詢筆錄、全國前案紀錄表、搜索扣押筆錄暨扣押物品目錄
      表可稽。被告所為已符合同條例第十七條得減輕其刑之規定，爰減輕其刑，並
      依法先加後減之。
三、撤銷及科刑之理由－
（一）原審據以論罪科刑，固非無見。惟被告係於九十二年一月八日易科罰金執行完
      畢，原判決卻載為一月二日（見判決書第一頁），已有疏誤。又被告經查獲之
      玻璃球殘留有甲基安非他命，已於理由中說明，並有鑑驗報告可證。玻璃球內
      殘渣既無從析離，自應總體視之為毒品，否則其內毒品殘渣卻未作處理，即有
      違法。加上被告雖多次犯案，但本次主動向警方供出毒品來源，為警順利破獲
      莊太賓販毒案，原審雖依法減輕其刑，卻仍判處有期徒刑八月，未能鼓勵被告
      因其配合，對維護社會潛在秩序有一定貢獻，有失供出來源俾擴大防制毒品成
      效之立法目的，尚有未洽。被告上訴意旨指摘原判決不當，為有理由，應依法
      撤銷改判。
（二）審酌被告有多次施用毒品犯行，素行非佳，歷經觀察勒戒及強制戒治，猶無法
      戒絕毒癮，足見惡習已深且意志不堅，惟念其本件施用之期間非長，次數不多
      ，且犯後態度良好，並能坦承犯行，及施用毒品本質上係屬戕害自身健康之行
      為等一切情狀，認宜量處有期徒刑六月，並諭知易科罰金之折算標準，以資懲
      儆。扣案甲基安非他命一包係查獲之第二級毒品，施用器具玻璃球與其內毒品
      已無法析離，自應將整體視為毒品，均依毒品危害防制條例第十八條第一項前
      段規定沒收銷燬之。
據上論結，應依刑事訴訟法第三百六十九條第一項前段、第三百六十四條、第二百九
十九條第一項前段，毒品危害防制條例第十條第二項、第十七條、第十八條第一項前
段，刑法第十一條、第五十六條、第四十七條、第四十一條第一項前段，罰金罰鍰提
高標準條例第二條，判決如主文。
本案經檢察官彭南雄到庭執行職務。
中      華      民      國    九十三    年    十二      月      九      日
                              臺灣高等法院高雄分院刑事第三庭
                                  審判長法官  謝宏宗
                                        法官  曾玉英
                                        法官  黃建榮
右正本證明與原本無異。
不得上訴。
                                  法院書記官  鄭翠芬
中      華      民      國    九十三    年    十二      月      九      日
附錄本件判決論罪科刑法條：
毒品危害防制條例第十條
施用第一級毒品者，處六月以上五年以下有期徒刑。
施用第二級毒品者，處三年以下有期徒刑。
